

# **Ba Dat Pham**

Étudiant ingénieur spécialisé en Développement du Web cherchant un stage de fin d'étude d'une durée de 6 mois

# **COORDONNEES**

#### Addresse:

4 rue Gallois, 41000 Blois, France

#### Tél:

+33 (0)7 50 50 10 50

#### Email:

ba.pham@insa-cvl.fr

# **Blog personnel:**

memoriesfromtheroad.wordpress.com

# **COMPETENCES**

HTML, CSS, JavaScript

PHP, Laravel, MySql

React

Drupal, WordPress

Adobe Photoshop,
Lightroom, Final Cut

Autres: Microsoft Office, Git/GitHub, Visual Studio Code, C/C++, VBA, Hyperledger, Blockchain.

## LANGAGE

ANGLAIS

**FRANCAIS** 

**VIETNAMIEN** 

# LOISIRS

Voyage, Photographie, Musique, Films.

# INTRODUCTION

Développeur Web Full-Stack, expérience de toutes les étapes du cycle de développement de projets Web dynamiques. Bonne connaissance de nombreux langages de programmation, notamment HTML5, PHP, JavaScript, CSS, MySQL, React, Laravel, WordPress. Créatif, curieux, social et solide expérience en gestion et conception de projets, je suis prêt à m'intégrer au sein des entreprises.

# **EXPERIENCES PROFESSIONNELLES**

04 - 08/2020

# Stagiaire informatique, FERME DIRECTE



3 Avenue Germaine Tillion, 35136 Saint-Jacques-de-la-Lande

Projet blockchaine avec plusieurs partenaires en France et en Chine, le but est de développer un système de traçabilité de données au cœur de l'écosystème, en lien avec des industriels.

- Intégration à la blockchaine privée en utilisant Go et Hyperledger Fabric
- Création d'un API qui permet de lire et d'écrire les données
- Affichage de ces données sur une page web responsive, en utilisant VueJs

Outils: Go, Hyperledger Fabric, HTML, CSS, JavaScript, VueJs

https://fermedirecte.pro/

10/2020 - 2/2021

# Piezo INSTITUTE The European Institute of Presented its Montals and Devices

#### Projet fin d'étude, PiezoInstitute

Créer en 2007, le PiezoInstitute souhaite d'améliorer son interface web afin de permettre la gestion avancée des utilisateurs et des contenus: envoie d'emails automatisé, gestion des droits, ajout/modification/suppression d'articles, paiement par chèque ou virement bancaire.

Outils: HTML, CSS, JavaScript, PHP, MySql, WordPress.

https://piezoinstitute.univ-tours.fr

9/2020 - 1/2021

# DSL Data Sytem Learning

### Projet Web, INSA Centre Val de Loire

En groupe de 3 personnes, le projet web en 5ème année au sein de l'INSA Centre Val de Loire est au but de développer un interface web pour gérer les données venant d'un automate.

Outils: HTML, CSS, JavaScript, Bootstrap, MySql

## **FORMATION**

2018 - 2021

Etudiant en ingénierie



INSA Centre Val de Loire, Blois, France

Option ACAD (Acquisition, Analysis and Decision)

2016 - 2018

Classe préparatoire de l'INSA

Ecole Normale Supérieure de Hué, Hué, Vietnam

2013 - 2016

Baccalauréat

Lycée d'Elite Quoc Hoc, Hué, Vietnam

**Option Sciences Chimie** 

